【裁判字號】    90,訴,444
【裁判日期】    901031
【裁判案由】    偽造文書等
【裁判全文】
臺灣基隆地方法院刑事判決                            九十年度訴字第四四四號
    公  訴  人  臺灣基隆地方法院檢察署檢察官
    被      告  丁○○
    指定辯護人  本院公設辯護人  乙○○
右列被告因偽造文書案件，經檢察官提起公訴 (九十年度偵字第一五八二號)，本院
判決如左：
    主  文
丁○○共同意圖供行使之用，而偽造有價證券，處有期徒刑參年陸月。
扣案偽造商業本票壹紙及扣案委託切結書上偽造之甲○○署押伍枚、借款收據、汽車
買賣合約書上偽造甲○○署押各陸枚、授權書上偽造之甲○○署押肆枚，均沒收之。
    事  實
一、丁○○前曾於民國八十二年間，因違反肅清煙毒條例等案件，經本院判處有期徒
    刑三年九月確定，自八十四年八月十六日起執行至八十六年二月五日假釋付保護
    管束，保護管束期間至八十八年四月十八日，嗣於八十七年間，丁○○因違反麻
    醉藥品管理條例案件，經台灣高等法院判處有期徒刑七月確定，並於八十七年七
    月三十日經撤銷假釋，並接續執行殘刑，迨八十九年一月十五日再度假釋付保護
    管束，嗣再於九十年一月二十九日經撤銷假釋執行殘刑，其指揮書執畢日期為九
    十二年二月九日。丁○○明知懸掛偽造車牌八Ｆ─五三九七號（車牌號碼為甲○
    ○之自小客車車號）之自小客車一輛（原車牌號碼為二Ｇ─五六二八號，車身號
    碼四Ｇ六四Ａ０一七二０Ａ號，係丙○○所有，於八十九年八月十七日在台北縣
    土城巿金城路三段二０二號前為不明人士所竊取）係失竊車輛，仍自一綽號「阿
    明」不詳姓名年籍之成年男子處收受該贓車，並與「阿明」基於共同意圖為自己
    不法所有之犯意聯絡，由丁○○先將自己照片一張，交予該不詳姓名男子用以偽
    造「甲○○」身分證一紙，丁○○並於八十九年九月八日，持上開偽造之「甲○
    ○」身分證、八Ｆ─五三九七號自小客貨車行車執照、完稅照證、汽車新領牌照
    登記書等偽造資料，前往台北縣板橋巿長江路二段二一九號李國南所經營之「嘉
    有當舖」，向李國南佯稱係車主甲○○本人，並出示偽造之上開證件取信李國南
    ，表示欲典當上開八Ｆ─五三九七號自小客貨車，並在簽署之本票、委託切結書
    、借款收據、汽車買賣合約書、授權書上偽造「甲○○」之簽名九枚（起訴書誤
    為七枚）及捺指印十六枚，致生損害於甲○○，並使李國南因而誤認丁○○即為
    甲○○本人而陷於錯誤，交付丁○○典當之費用新台幣（下同）四十萬元。嗣因
    丁○○逾期仍未將上開汽車贖回，李國南聯繫甲○○本人後，始知上情。
二、案經台北縣警察局板橋分局報由台灣板橋地方法院檢察署呈請台灣高等法院檢察
    署令轉台灣基隆地方法院檢察署檢察官偵查起訴。
    理  由
一、右揭事實，迭據被告丁○○於警訊、偵查及本院審理中坦承不諱，核與被害人丙
    ○○、甲○○、李國南指述之情節相符，復有贓物認領保管單一紙、照片四幀、
    偽造之八Ｆ─五三九七號汽車行車執照、完稅照證、汽車新領牌照登記書、車牌
    兩面、偽造「甲○○」之國民身份證影本、商業本票、委託切結書、借款收據、
    汽車買賣合約書、授權書及內政部警政署刑事警察局八十九年十一月七日（八九
    ）刑紋字第一七三０四六號指紋鑑驗書各一紙在卷可稽，事證明確，被告犯嫌洵
    堪認定。
二、核被告所為，係犯刑法第二百零一條第一項意圖供行使之用而偽造有價證券罪、
    第二百十六條、第二百十條、第二百十二條之行使偽造私文書、特種文書罪、第
    三百四十九條第一項之收受贓物罪及第三百三十九條第一項之詐欺取財既遂罪。
    被告就為造有價證券、行使偽造私文書、特種文書及詐欺取財犯行，與綽號「阿
    明」之人，有犯意聯絡及行為分擔，均為共同正犯。又按牙保贓物係指為贓物有
    償處分行為之居間介紹，本案被告係收受「阿明」交付之贓車後，與阿明基於共
    同犯罪之意思，連同偽造之相關證件持之向李國南典當而詐得金錢，其行為自與
    居間介紹買賣有間，而應僅成立刑法第三百四十九條第一項之收受贓物罪，公訴
    意旨認其係犯同條第二項之牙保贓物罪，尚有誤會，應予變更。再起訴法條雖未
    論及被告所犯詐欺罪，惟該部分之犯罪事實已為起訴意旨敘及，本院自得併予審
    酌。而被告各次偽造「甲○○」署押之所為，係其先後偽造切結書、商業本票、
    借款收據、汽車買賣合約書、授權書之階段行為；而其偽造私文書之低度行為及
    行使偽造有價證券之高度行為，應分別為其行使偽造私文書之及偽造有價證券之
    高度行為所吸收，均不另論罪。被告所犯偽造有價證券、行使偽造私文書及牙保
    贓物罪間，均有方法結果之牽連關係，應從一重之偽造有價證券罪處斷。再按刑
    法第七十九條之一第一項規定：「二以上徒刑併執行者，第七十七條所定最低應
    執行之期間，合併計算之。」同條第三項規定：「依第一項規定合併計算執行期
    間而假釋者，前條第一項規定之期間，亦合併計算之。」則在併合執行之情形，
    經許其假釋出獄者，其報請許可假釋所須最低應執行之期間，既合併計算；且假
    釋期間(即殘刑期間)，亦合併計算之，其期間即無從區分。從而，不論假釋出獄
    前所執行之期間是否已逾其中任一罪之刑期，亦不論嗣後其假釋有無被撤銷，在
    假釋期間內，均應認為尚未執行完畢。其於執行逾其中任一罪之刑期後五年內之
    假釋期間，再犯有期徒刑以上之罪者，不應論以累犯，是本件被告所受數有期徒
    刑之宣告既未接續執行完畢，揆諸前揭說明，自無論以累犯之餘地，公訴意旨認
    被告為累犯，尚有未洽。爰審酌被告素行非佳及其犯罪之動機、目的、手段、參
    與程度、對被害人所生損害及犯罪後大致坦承犯行等一切情狀，量處如主文所示
    之刑，以示懲儆。扣案偽造之商業本票一紙及委託切結書上偽造之甲○○署押伍
    枚、借款收據、汽車買賣合約書上偽造甲○○署押各陸枚、授權書上偽造之甲○
    ○署押肆枚，不問屬於犯人與否，均應依法宣告沒收。至扣案偽造之八Ｆ─五三
    九七號車牌二面、汽車新領牌照登記書、行車執照、完稅照證、委託切結書、借
    款收據、汽車買賣合約書、授權書各一紙，業據被告於典當前揭車輛時交予李國
    南，而為李國南所有，自無庸為沒收之諭知，併此敘明。
據上論斷，應依刑事訴訟法第二百九十九條第一項前段、第三百條，刑法第二百零一
條第一項、第二百十六條、第二百十條、第二百十二條、第三百四十九條第一項、
第三百三十九條第一項、第五十五條、第二百零五條、第二百十九條，判決如主文。
本案經檢察官黃士元到庭執行職務。
中    華    民    國      九十        年      十      月    三十一      日
                                    臺灣基隆地方法院刑事第三庭
                                          法  官    姚  貴  美
右正本證明與原本無異。
對於本件判決如有不服，應於收受送達後十日內，向本院提出上訴書狀，上訴於臺灣
高等法院，並按他造當事人之人數附具繕本。
                                          書記官    施  鴻  均
中    華    民    國      九十        年      十一    月      六      日
附錄論罪法條
刑法第二百零一條第一項：
意圖供行使之用，而偽造、變造公債票，公司股票或其他有價證券者，處三年以上十
年以下有期徒刑，得併科三千元以下罰金。
刑法第二百十六條：
行使第二百十條至第二百十五條之文書者，依偽造、變造文書或登載不實事項或使登
載不實事項之規定處斷。
刑法第二百十條：
偽造、變造私文書，足以生損害於公眾或他人者，處五年以下有期徒刑。
刑法第二百十二條：
偽造、變造護照、旅券、免許證、特許證及關於品行、能力、服務或其他相類之證書
、介紹書，足以生損害於公眾或他人者，處一年以下有期徒刑，拘役或三百元以下罰
金。
刑法第三百四十九條：
收受贓物者，處三年以下有期徒刑、拘役或五百元以下罰金。
搬運、寄藏、故買贓物或為牙保者，處五年以下有期徒刑、拘役或科或併科一千元以
下罰金。
因贓物變得之財物，以贓物論。
刑法第二百零五條：
偽造、變造之有價證券、郵票或印花稅票及前條之器械、原料，不問屬於犯人與否，
沒收之。
刑法第二百十九條：
偽造之印章、印文或署押，不問屬於犯人與否，沒收之。


司法院資訊處製作；財團法人民間司法改革基金會備份。
